# 请教陈版主，关于处置唯一子公司后的报表列报

提问人：shenjiyuan 时间：2022-05-04 22:30:34
陈版主：您好，我们在对一家公司进行审计的时候，公司在 2021 年 10 月份处置唯一子公司部分股权，由成本法转为了权益法。《企业会计准则第 32 号——中期财务报告》第四条规定：“上年度财务报告包括了合并财务报表，但报告中期内处置了所有应当纳入合并范围的子公司的，中期财务报告只需提供母公司财务报表，但上年度比较财务报表仍应当包括合并财务报表，上年度可比中期没有子公司的除外。”我们想请教期末财务报表报表应该如何编制：期末合并资产负债表是否还需要编制，期初数为合并报表数，期末数如何填列；另外所有者权益变动表如何处理，年初有数，年末如何处理。另外对应的资产、负债、权益财务报表附注期末数（不列或者只列母公司数据）如何处理。

回答人：chenyiwei
由于期末不再有子公司，理论上期末合并资产负债表无需再编制，但因为报告期内曾经有子公司，故合并利润表和合并现金流量表仍需编制。
实务中有些企业为了保证合并报表体系的勾稽完整性而在处置唯一子公司的当年仍继续编制合并期末资产负债表，但理论上，如果保留部分股权具有重大影响或者共同控制的，则合并报表和个别报表层面的期末资产负债表是无法衔接的。